臺灣宜蘭地方法院刑事判決　　　　　　　 95年度易字第391號
公　訴　人　臺灣宜蘭地方法院檢察署檢察官
被　　　告　辛○○
　　　　　　　　　　（現另案在臺灣宜蘭監獄執行中）
　　　　　　申○○
上列被告等因竊盜等案件，經檢察官提起公訴（94年度偵字第33
55號、95年度偵字第148、473號），及當庭追加起訴被告辛○○
搬運贓物部分，本院判決如下：
    主  文
申○○共同連續攜帶兇器、毀越門扇竊盜，處有期徒刑壹年肆月
。扣案之拔釘具壹支及機車鑰匙壹把均沒收之，偽造之「林恒群」
署押壹枚沒收之。
辛○○共同連續攜帶兇器、毀越門扇竊盜，處有期徒刑壹年貳月
，扣案之拔釘具壹支及機車鑰匙壹把均沒收之；又連續搬運贓物
，處有期徒刑參月。應執行有期徒刑壹年肆月，扣案之拔釘具壹
支及機車鑰匙壹把均沒收之。
    事  實
一、辛○○及申○○基於意圖為自己不法所有之概括犯意聯絡，
    共同於附表所示編號1、2、3、4、5、8、9、10、11、12、1
    4、15、16及17之時間、地點，各以如附表編號1、2、3、4
    、5、8、9、10、11、12、14、15、16及17所示之方式，竊
    取癸○○、卯○○、巳○○、寅○○、乙○○、庚○○、午
    ○○、李翌瑄、辰○○、甲○○、戊○○、未○○、丙○○
    及壬○○之財物，得手後財物則變賣花用。
二、辛○○承前意圖為自己不法所有之概括犯意，於附表編號6
    所示之時間、地點，以附表編號6所示之方法竊取丑○○所
    有之財物，得手後財物亦變賣花用。
三、申○○承前意圖為自己不法所有之概括犯意，先後於：（一
    ）如附表所示編號7之時間、地點，以附表編號7所示之方法
    竊取丁○○所有之宏碁牌電腦主機1部，申○○得手後，先
    將電腦主機放置於宜蘭縣羅東鎮○○路○段125號北成國小校
    區外某處，再告知辛○○，而辛○○明知該電腦主機為贓物
    ，仍基於搬運贓物之犯意，以機車將該電腦主機搬運至他處
    ，再由申○○在網路上變賣予姓名年籍不詳之網友。（二）
    如附表所示編號13之時間、地點，以附表編號13所示之方法
    竊取子○○所有之電腦2部（均含螢幕）及數位相機1台，申
    ○○得手後，先將該電腦2部放置於宜蘭縣冬山鄉○○路552
    號池田水電行外附近，再告知辛○○，而辛○○明知該電腦
    2部均為贓物，仍承前搬運贓物之犯意，以機車將該電腦2部
    搬運至不知情之邱建智所經營之電腦工作室，再由申○○偽
    稱其為「林恒群」，書立切結書1紙，並在切結書簽署「林
    恒群」署押1枚及身分證號「Ｚ000000000」，將電腦2部（含
    螢幕）變賣予不知情之邱建智，致生損害於「林恒群」其人
    。
四、案經癸○○、卯○○、巳○○、乙○○、庚○○、午○○、
    李翌瑄、辰○○、甲○○、戊○○、未○○、丙○○、壬○○、丑○○、子○○、丁○○訴由宜蘭縣警察局羅東分局報
    請臺灣宜蘭地方法院檢察署檢察官偵查起訴。
    理  由
一、訊據被告辛○○、申○○對於上揭犯罪事實，業於本院審理
    時均坦承不諱，核與被害人癸○○、卯○○、巳○○、寅○○、乙○○、庚○○、午○○、李翌瑄、辰○○、甲○○、
    戊○○、未○○、丙○○、丙○○之夫己○○、壬○○、丑
    ○○、子○○、丁○○指訴情節大致相符，並經證人吳富勝
    、洪榮貴、邱建智、曾龍海、莊馗宏、吳坤榮、王建豐、林
    承昌證述屬實，且有贓物認領保管單7紙、手機資源回收契
    約書、中古手機販賣切結書、消費者舊機回收表、申○○偽
    以「林恒群」名義書立之切結書各1紙、通聯調閱查詢單5紙
    、手機來源承諾切結書2紙，及行竊地點指認照片12張存卷
    可稽，亦有如附表編號13所示之犯罪行為之工具拔釘具1支
    及機車鑰匙1把扣案可佐，是本件事證明確，被告二人犯行
    洵堪認定，應予依法論科。
二、按刑法業於民國94年2月2日修正公布，於95年7月1日施行。
    依修正後之刑法第2條第1項規定「行為後法律有變更者，適
    用行為時之法律。但行為後之法律有利於行為人者，適用最
    有利於行為人之法律」。該條係規範行為後法律變更所生新
    舊法比較適用之準據法，其本身無關行為可罰性要件之變更
    ，是於刑法修正施行後，應適用該條之規定，為「從舊從新
    」之比較。又該條所稱「法律有變更」，指行為時與裁判時
    之刑罰法律，關於刑罰權規範事項（特別指刑罰權形成規範
    、成罪規範、科刑規範）互有不同內容之規範而言。再於比
    較時應就罪刑有關之共犯、未遂犯、想像競合犯、牽連犯、
    連續犯、結合犯以及累犯加重、自首減輕暨其他法定加減原
    因（如身分加減）與加減比例等一切情形，本於統一性及整
    體性原則，綜其全部罪刑之結果而為比較。
（一）本件被告二人為犯罪事實欄一、二、三之行為時之刑法第
      320條第1項、第349條第2項所規定之罰金本刑，依罰金罰
      鍰提高標準條例第1條前段之規定，提高10倍，再換算為
      新臺幣，與修正後同法條所規定之罰金本刑，依刑法施行
      法第1條之1之規定，變更其單位為新臺幣並提高30倍，其
      結果並無不同。是修正後之規定並未較有利於被告，應適
      用修正前即行為時之法律。
（二）修正前刑法第56條規定：「連續數行為而犯同一之罪名者
      ，以一罪論。但得加重其刑至二分之一」。惟該條業已修
      正公布刪除，則連續數行為而犯同一之罪名者，屬於數罪
      併罰，得定數罪刑合併之刑期以下之刑。此刪除雖非犯罪
      構成要件之變更，但顯已影響被告刑罰之法律效果，自屬
      法律有變更，比較新舊法之結果，修正後之規定並未較有
      利於被告，仍應適用修正前刑法第56條之規定，論以連續
      犯。
（三）修正前刑法第55條規定：「一行為而觸犯數罪名，或犯一
      罪而其方法或結果之行為犯他罪名者，從一重處斷」。而
      修正後刑法第55條則規定：「一行為而觸犯數罪名者，從
      一重處斷。但不得科以較輕罪名所定最輕本刑以下之刑」
      ，修正後刪除後段牽連犯之規定，故比較新舊法之結果，
      修正後之規定並未較有利於被告，仍應適用修正前刑法第
      55條之規定，論以牽連犯。
（四）修正前刑法第51條第5款規定：「數罪併罰，分別宣告其
      罪之刑，宣告多數有期徒刑者，於各刑中之最長期以上，
      各刑合併之刑期以下，定其刑期，但不得逾20年」，修正
      後同條款則規定：「數罪併罰，分別宣告其罪之刑，宣告
      多數有期徒刑者，於各刑中之最長期以上，各刑合併之刑
      期以下，定其刑期。但不得逾30年」。是比較新舊法之結
      果，新法並非較有利於被告，本件即應適用修正前刑法第
      51條第5款，定其應執行之刑。
（五）是綜合上揭新舊刑法比較之結果，並本於統一性及整體性
      原則，修正後之刑法並未較有利於被告，爰一體適用修正
      前之刑法，合先敘明。
三、按刑法第321條第1項第3款之攜帶兇器竊盜罪，係以行為人
    攜帶兇器竊盜為其加重條件，此所謂兇器，其種類並無限制
    ，凡客觀上足對人之生命、身體、安全構成威脅，具有危險
    性之兇器均屬之，且祇須行竊時攜帶此種具有危險性之兇器
    為已足，不論行為人是否於攜帶之初即有行兇之意圖、是否
    攜帶之目的在於便利行竊、是否於行竊之過程中已經使用該
    兇器，此觀最高法院70年台上字第1613號、79年台上字第52
    53號判例意旨及同院91年台上字第4078號判決意旨即明。查
    扣案之拔釘具1支為鐵製品、質地堅硬、一端為扁平狀，另
    一端為彎曲尖端呈Y字形、長約57公分乙節，業經本院勘驗
    屬實（見本院卷第120頁），如持上開拔釘具用以施暴、脅
    迫、抵抗而毆擊人體，依一般社會觀念，將足以傷害人之身
    體、生命，自屬具有危險性之兇器，而窗戶係屬安全設備，
    是核被告申○○、辛○○就附表所示編號1至6、8至12及14
    至16所為，均係犯修正前刑法第320條第1項之竊盜罪；而就
    如附表所示編號17所為，則係犯修正前刑法第321條第1項第
    2款、第3款之攜帶兇器、毀越門扇竊盜罪。被告申○○就如
    附表所示編號7、13部分所為，係犯修正前刑法第321條第1
    項第2款之毀越安全設備及門扇竊盜罪，而其偽以「林恒群
    」名義出具切結書將所竊財物變賣，則係犯刑法第210條、
    第216條之行使偽造私文書罪。惟被告申○○偽造「林恒群
    」署押之低度行為，為偽造文書之行為所吸收，而偽造文書
    之行為又為行使偽造私文書之行為所吸收，均不另論罪。而
    被告申○○就附表編號13部分所犯上開攜帶兇器毀越門扇竊
    盜罪與行使偽造私文書罪，有方法結果之牽連關係，應依修
    正前刑法第55條之規定，從一重之攜帶兇器毀越門扇竊盜罪
    處斷。另被告辛○○就如附表所示編號7、13部分所為，則
    係犯修正前刑法第349條第2項之搬運贓物罪，此部分起訴書
    雖未論及，但業經蒞庭檢察官當庭追加起訴，本院自應併予
    審理。被告辛○○就如附表所示編號1、2、3、4、5、6、8
    、9、10、11、12、14、15、16、17所為之竊盜罪及攜帶兇
    器毀越門扇竊盜罪，及被告申○○就如附表所示編號1、2、
    3、4、5、7、8、9、10、11、12、13、14、15、16、17所為
    之竊盜罪、攜帶兇器毀越門扇竊盜罪及毀越安全設備竊盜罪
    ，與被告辛○○就如附表所示編號7、13之搬運贓物罪，均
    各時間緊接，犯罪構成要件相同，顯係基於概括犯意而為之
    ，均為連續犯，應各依修正前刑法第56條之規定分別論以一
    罪，並均加重其刑。又被告辛○○及申○○就如附表所示編
    號1、2、3、4、5、6、8、9、10、11、12、14、15、16、17
    所為之犯行，均有犯意聯絡及行為分擔，為共同正犯。被告
    辛○○所犯上開連續攜帶兇器毀越門扇竊盜罪及連續搬運贓
    物罪，犯意個別，行為有異，應予分論併罰。爰審酌被告二
    人年輕力盛，不思努力工作賺取所需，反以竊盜手段侵害他
    人之財產權，且多次攜帶兇器或毀越安全設備及門扇竊盜，
    對於社會治安產生嚴重影響，並斟酌其等之素行、智識程度
    、犯罪手段、目的及犯罪後坦承犯行，並分別與部分被害人
    達成和解，有和解書2紙存卷可參，顯見尚知悔悟等一切情
    狀，分別量處如主文所示之刑，並就被告辛○○部分定應執
    行之刑，以示懲儆。扣案之拔釘具1支及機車鑰匙1把，分別
    為被告申○○及辛○○所有，係供犯罪所用之物，業據被告
    二人供承在卷，依從刑附屬於主刑原則，爰均依修正前刑法
    第38條第1項第2款沒收之。至被告申○○於切結書上偽造之
    「林恒群」署押1枚，爰依修正前刑法第219條沒收之。扣案
    之行動電話1具，係告辛○○所有，與前揭犯罪無涉，爰不
    併予宣告沒收，附此敘明。
據上論斷，應依刑事訴訟法第299條第1項前段，刑法第2條第1項
前段、第321條第1項第2款、第3款、刑法第210條、刑法第216條
、刑法第219條，修正前刑法第28條、修正前刑法第56條、修正
前刑法第55條、修正前刑法第320條第1項、修正前刑法第349條
第2項、修正前刑法第51條第5款、修正前刑法第38條第1項第2款
，判決如主文。
本案經檢察官賴慶祥到庭執行職務。
中    華    民    國    96    年    3     月    6     日
                  刑事第三庭審判長法  官    林惠玲
                                  法  官    劉家祥
                                  法  官    郭顏毓
以上正本證明與原本無異。
如不服本判決應於收受本判決後10日內向本院提出上訴書狀，其
未敘述上訴理由者，並得於提起上訴後10日內向本院補提理由書
狀(均須按他造當事人之人數附繕本)「切勿逕送上級法院」。
                                  書記官    林秀麗
中　　華　　民　　國　　96　　年　　3 　　月　　7 　　日
附錄法條：
刑法第320條第1項
（普通竊盜罪）
意圖為自己或第三人不法之所有，而竊取他人之動產者，為竊盜
罪，處5年以下有期徒刑、拘役或5百元以下罰金。
刑法第321條
（加重竊盜罪）
犯竊盜罪而有左列情形之一者，處6月以上、5年以下有期徒刑：
一  於夜間侵入住宅或有人居住之建築物、船艦或隱匿其內而犯之
    者。
二  毀越門扇、牆垣或其他安全設備而犯之者。
三  攜帶兇器而犯之者。
四  結夥三人以上而犯之者。
五  乘火災、水災或其他災害之際而犯之者。
六  在車站或埠頭而犯之者。
前項之未遂犯罰之。
刑法第349條
（普通贓物罪）
收受贓物者，處3年以下有期徒刑、拘役或5百元以下罰金。搬運
、寄藏、故買贓物或為牙保者，處5年以下有期徒刑、拘役或科
或併科1千元以下罰金。
因贓物變得之財物，以贓物論。
